臺灣嘉義地方法院刑事裁定
111年度聲字第633號
聲  請  人  臺灣嘉義地方檢察署檢察官
受  刑  人  高峻彬



                    （現於法務部○○○○○○○○○○○                        執行中）
上列聲請人因受刑人數罪併罰有二裁判以上，聲請定其應執行之
刑（110年度執字第3452號），本院裁定如下：
    主  文
高峻彬因犯如附表所示各罪所處之刑，應執行有期徒刑參年捌月
。
    理  由
一、聲請意旨略以：受刑人高峻彬因犯如附表所示之罪，先後經
    判決確定如附表所示之刑，應依刑法第53條及第51條第5款
    定其應執行之刑，爰依刑事訴訟法第477條第1項之規定聲請
    裁定等語。
二、裁判確定前犯數罪者，併合處罰之，但有下列情形之一者，
    不在此限：一、得易科罰金之罪與不得易科罰金之罪；二、
    得易科罰金之罪與不得易服社會勞動之罪；三、得易服社會
    勞動之罪與不得易科罰金之罪；四、得易服社會勞動之罪與
    不得易服社會勞動之罪；前項但書情形，受刑人請求檢察官
    聲請定應執行刑者，依刑法第51條規定定之；又數罪併罰有
    二裁判以上者，依刑法第51條之規定，定其應執行之刑；而
    數罪併罰，分別宣告其罪之刑，宣告多數有期徒刑者，於各
    刑中之最長期以上，各刑合併之刑期以下，定其刑期，但不
    得逾30年，刑法第50條、第53條、第51條第5款分別定有明
    文。再民國103年6月4日修正刑事訴訟法第370條第2項、第3
    項，已針對第二審上訴案件之定應執行刑，明定有不利益變
    更禁止原則之適用。而分屬不同案件之數罪併罰有應更定執
    行刑之情形，在法理上亦應同受此原則之拘束。亦即基於有
    利被告之不利益變更禁止原則，分屬不同案件之數罪併罰定
    執行刑，上開更定之應執行刑，不應比前定之應執行刑加計
    其他裁判所處刑期後為重，否則即與法律秩序理念及法律目
    的之內部界限有違，難認適法。
三、受刑人犯如附表所示各罪，經法院先後判處如附表所示之刑
    ，均經確定在案，有各該判決書及臺灣高等法院被告前案紀
    錄表在卷可稽。其中受刑人所犯如附表編號1至3、5至6所示
    各罪均係得易科罰金之刑，而如附表編號4、7所示各罪均係
    不得易科罰金之刑，屬刑法第50條第1項但書第1款所示不得
    併合處罰之情形。本件檢察官依受刑人之請求向本院聲請定
    其應執行之刑，有臺灣嘉義地方檢察署定刑聲請書1份附卷
    足憑，經本院審核結果，認檢察官之聲請為正當，應予准許
    。爰審酌受刑人所犯如附表所示各罪之犯罪態樣、整體行為
    責任與刑罰目的、犯罪之時間間隔、侵犯法益之綜合效果、
    各罪依其犯罪情節所量定之刑，並考量定應執行刑時，所生
    刑罰邊際效應遞減及合併刑罰痛苦程度遞增等情狀，復審酌
    如附表編號1至3所示各罪曾經臺灣澎湖地方法院以110年度
    聲字37號裁定應執行有期徒刑8月確定，是以，本院定應執
    行刑除不得逾越前述法律之外部性界限，即不得重於附表所
    示各罪之總和；亦應受內部性界限之拘束，即不重於上開所
    定之執行刑加計附表編號4至7所處刑期之總和（即有期徒刑
    4年4月），爰定其應執行之刑如主文所示。又受刑人所犯如
    附表編號1至3、5至6所示之罪雖本得易科罰金，然與其所犯
    如附表編號4、7所示不得易科罰金之刑併合處罰之結果，本
    院於定執行刑時，自無庸為易科罰金折算標準之記載。另本
    院業於111年8月3日函請受刑人針對本案表示意見，該函文
    復於同年月4日合法送達予受刑人，惟受刑人迄今未以書面
    或言詞陳述意見，是依最高法院刑事大法庭110年度台抗大
    字第489號裁定意旨，本院已予受刑人表示意見之機會，附
    此敘明。 
四、依刑事訴訟法第477條第1項，刑法第50條第2項、第53條、
    第51條第5款，裁定如主文。
中　　華　　民　　國　　111 　年　　8 　　月　　16　　日
                  刑事第七庭    法  官  胡文傑
以上正本證明與原本無異。
如不服本裁定，應於送達後5日內，向本院提出抗告狀。
中　　華　　民　　國　　111 　年　　8 　　月　　16　　日
                                書記官　蘇姵容
附表：受刑人高峻彬定應執行刑案件一覽表                 
編　　　　號  1 2 3 罪　　　　名  損壞他人物品罪 妨害公眾往來安全罪 損壞公務員職務上委託掌管之物品罪 宣　告　刑  有期徒刑3月，如易科罰金，以新臺幣1,000元折算一日。 有期徒刑3月，如易科罰金，以新臺幣1,000元折算一日。 有期徒刑3月，如易科罰金，以新臺幣1,000元折算一日。 犯罪日期  108年7月22日 108年6月26日 108年6月26日 偵查(自訴)機關年度案號  嘉義地檢108年度偵字第7123號 澎湖地檢108年度偵字第447號 澎湖地檢108年度偵字第447號 最　後 事實審 法　院 嘉義地院 澎湖地院 澎湖地院  案　號 108年度嘉簡字第1608號 109年度馬簡字第89號 109年度馬簡字第89號  判決 日期 109年1月16日 109年10月8日 109年10月8日 確　定 判　決 法　院 嘉義地院 澎湖地院 澎湖地院  案　號 108年度嘉簡字第1608號 109年度馬簡字第89號 109年度馬簡字第89號  判決確 定日期 109年3月2日 109年11月24日 109年11月24日  備註   編號1至3罪，經澎湖地院以110年度聲字第37號裁定應執行有期徒刑8月確定。   

編　　　　號  4 5 6 罪　　　　名  持有第三級毒品罪 持有第三級毒品罪 肇事逃逸罪 宣　告　刑  有期徒刑8月 有期徒刑6月，如易科罰金，以新臺幣1,000元折算一日。 有期徒刑6月，如易科罰金，以新臺幣1,000元折算一日。 犯罪日期  108年3月5至6日(聲請書誤載108/03/05) 109年3月2日 109年1月1日 偵查(自訴)機關年度案號  嘉義地檢108年度偵字第2150號 嘉義地檢109年度偵字第2061號 嘉義地檢110年度撤緩偵字第8號 最　後 事實審 法院 臺南高分院 嘉義地院 嘉義地院  案號 109年度上易字第297號 109年度嘉簡字第1134號 110年度嘉交簡字第582號  判決 日期 109年08月4日 109年9月15日 110年7月1日 確　定 判　決 法院 臺南高分院 嘉義地院 嘉義地院  案號 109年度上易字第297號 109年度嘉簡字第1134號 110年度嘉交簡字第582號  判決確定日期 109年8月4日 109年10月12日 110年8月2日  備註      

編　　　　號  7 以下空白  罪　　　　名  幫助犯運輸第三級毒品罪   宣　告　刑  有期徒刑2年   犯罪日期  108年10月29日   偵查(自訴)機關年度案號  嘉義地檢109年度偵字第3109、4554號(聲請書漏載4554號)   最　後 事實審 法院 嘉義地院    案號 110年度訴緝字第6號    判決 日期 110年7月30日   確　定 判　決 法院 嘉義地院    案號 110年度訴緝字第6號    判決確定日期 110年11月4日    備註